【裁判字號】    91,易,682
【裁判日期】    920110
【裁判案由】    竊盜等
【裁判全文】
臺灣士林地方法院刑事判決                          九十一年度易字第六八二號
    公  訴  人  臺灣士林地方法院檢察署檢察官
    被      告  丁○○
                甲○○
右列被告因竊盜等案件，經檢察官提起公訴（九十一年度偵字第八一八八號），本院
判決如左：
    主  文
甲○○竊盜，累犯，處有期徒刑壹年。
丁○○收受贓物，處有期徒刑貳月，如易科罰金以參佰元折算壹日。
    事  實
一、甲○○前於民國（下同）八十五年間，因竊盜案件，經臺灣臺北地方法院以八十
    五年度易字第一九六七號判決處有期徒刑六月確定，於八十六年九月三十日執行
    完畢，詎仍不知悔改，復於九十一年七月十七日凌晨三時許，以新臺幣（下同）
    六千元之代價，僱用不知情之「松興交通企業有限公司」職員乙○○，駕駛吊車
    前往臺北縣汐止市鄉○街五四號旁空地，以吊載方式竊取丙○所有之久保田廠牌
    挖土機一部（型號ＫＯ三ＯＨＳＰ、機號Ｓ／ＮＯ．一Ｏ八Ｏ三、淺藍色），得
    手後即指示乙○○於同日凌晨四、五時左右載至桃園縣大園鄉埔心村九十五號吳
    春枝（另行不起訴處分）經營之木材工廠空地停放，丁○○明知上開挖土機係竊
    得之贓物，竟仍意圖代為販售，而予以收受，嗣於九十一年七月三十日凌晨一時
    ，為警在前開木材工廠後方門外查獲上開挖土機一部。
二、案經丙○訴由臺北縣政府警察局汐止分局報告臺灣士林地方法院檢察署檢察官偵
    查起訴。
    理  由
一、訊據被告丁○○對於在前揭時地收受被告甲○○所交付久保田廠牌挖土機一部之
    事實坦承不諱，核與證人吳春枝於偵查中、證人乙○○於警訊及偵、審時之證述
    及被害人丙○指述之情節相符，雖被告丁○○辯稱被告甲○○請求伊幫忙賣看看
    ，伊不知是贓物云云，然查本件挖土機係被告甲○○託人於凌晨四、五時左右，
    天未亮，一般人尚在就寢時，悄悄載至木材工廠交給被告丁○○，運載之時間已
    足置疑，且被告甲○○又無法提出該挖土機之原始出廠購買証明予被告丁○○，
    被告丁○○又坦承親眼看見被告甲○○拿黑色噴漆在挖土機後面噴上油漆，且稱
    ：「甲○○對我說噴漆之後價格會比較好，而且也比較不會讓人認出來。」、「
    價格為十萬元，價格越高越好，如十萬元賣出，甲○○說要給我五千元，每多賣
    一萬元我就有多一千元之報酬。」等語，顯是被告甲○○將挖土機之號碼以漆噴
    蓋，是以防被認出，足徵被告丁○○對該挖土機有贓物之認識至為明確，所辯不
    知係贓物云云顯是飾卸之詞，不足採信，此外復有贓物領據一紙在卷可稽，被告
    丁○○收贓事証明確，犯行洵堪認定，應依法論科。
二、訊據被告甲○○矢口否認竊取挖土機及僱請乙○○載至大園鄉埔心村木材廠委託
    被告丁○○出售之犯行，辯稱當天其不在該木材廠，沒見過亦不認識乙○○，也
    沒有0000000000號之手機云云，然查該部挖土機確是被告甲○○所交
    付，業經被告丁○○供述明確，次查證人乙○○於偵查中及審理中均當庭指認僱
    請他吊挖土機並載至大園鄉埔心村木材廠之人確是被告甲○○無訛，並證稱：「
    前幾天有一個人自稱姓簡（本案發生後，到法庭才知道是甲○○），打電話過來
    我們公司叫車子，公司安排我為他服務，他約我凌晨十二點、一點在忠孝東路六
    、七段昆陽站那邊等，他說要搭我車子去載貨，我到那邊後等了約壹個小時多，
    他打電話給我說他的工程趕不出來，可能要改天再載，他會再和我們公司聯絡，
    七月十六日晚上十點、十一點多他打電話過來，相約十七日凌晨十二、一點在成
    功交流道等，我到了之後，我用我的行動電話0000000000或0000
    000000（並稱忘了是用哪支行動電話打的）打電話到他留給我們公司的行
    動電話號碼，我通知他我到了，當時他與另一個人共二人過來搭我的車子搭到汐
    止去載挖土機，要到大園埔心一家木材行，把挖土機載上車後，他叫我到成功交
    流道去等人一下，結果一個女的和一個小孩子上來，那個小孩我確定是他兒子沒
    有錯，因為小孩子與那個男的講話大小聲，女的有告訴小孩說跟父親講話不能沒
    大沒小，此時另外一個男的就先下車了，因為我車子載不下。後來就直接載到大
    園，到了大園工廠之後，當時丁○○（本案發生後我才知道他的名字）先走出來
    ，大概有三、四個左右，因為當時丁○○是站在車燈下所以我可以認出他的人，
    他就指示我將挖土機卸在他們前門旁邊，甲○○給我運費六千元（本來是運費四
    千五百元，另外是他補貼我第一次跑空趟壹仟五百元）後，我就走了。」等語，
    並有松興公司吊車派遣單影本一紙可按；再查0000000000號之手機原
    係案外人戊○○所有，於本案發生約七、八個月前，在重新橋附近遺失，業經證
    人戊○○證述明確，而該支手機之號碼確為被告甲○○在使用等情，亦經被告丁○○供述明確，且依該支手機在九十一年七月十四日至七月十八日之通聯紀錄，
    其相關基地台之位置與被告甲○○台北市松山區○○○路○段二九一巷三八弄三
    一號住處相符，又其在九十一年七月十四日二十二時零三分、同年月十七日二時
    三十九分零五秒之通話對象均為乙○○所有之0000000000號手機，同
    年七月十六日零時五分三十四秒、十四時十分二十七秒、二十三時四分五十九秒
    、同年月十七日四時十九分五十八秒、四時二十二分四十七秒之通話對象均為大
    園鄉埔心村木材廠00000000之電話；再觀該支手機基地台之位置，九十
    一年七月十七日凌晨一時三十一分許之位置，在臺北市松山區○○○路○段被告
    甲○○住處附近，同日凌晨三時二十三分許之位置，在臺北縣汐止市鄉○路，同
    日上午七時四十四分許之位置，在桃園縣大園鄉，與證人乙○○證述載運路線大
    致相符之事實，有和信電訊股份有限公司函附通聯紀錄在卷足憑，此外復有該挖
    土機之進口報單、贓物領據各一紙在卷可稽，被告甲○○空言所辯，無非卸責飾
    詞，不足採信，被告甲○○犯行洵堪認定，應依法論科。
三、查被告甲○○意圖為自己不法之所有，而竊取他人之挖土機，核犯刑法第三百二
    十條第一項之竊盜罪，又其利用不知情之吊車司機乙○○以吊車竊取該挖土機，
    為間接正犯。被告丁○○明知該挖土機係贓物仍予收受，核犯刑法第三百四十九
    條第一項之收受贓物罪。次查被告甲○○前於八十五年間，因竊盜案件，經臺灣
    臺北地方法院以八十五年度易字第一九六七號判決處有期徒刑六月確定，於八十
    六年九月三十日執行完畢，有台灣高等法院被告全國前案紀錄表在卷可參，其於
    有期徒刑執行完畢後，五年內再犯有期徒刑以上之本罪，為累犯，應依法加重其
    刑。爰審酌被告二人犯罪之動機、目的、手段，犯罪時所受之刺激及其品性、生
    活狀況、智識程度、犯罪所生之損害，及被告丁○○於偵、審時大都坦承犯行，
    被告甲○○犯罪後猶飾詞狡辯，毫無悔意等一切情狀，分別量處如主文所示之刑
    ，並就被告丁○○之宣告刑部分，諭知易科罰金之折算標準。
據上論斷，應依刑事訴訟法第二百九十九條第一項前段、刑法第三百二十條第一項、
第三百四十九條第一項、第四十七條、第四十一條第一項前段，罰金罰鍰提高標準條
例第一條前段、第二條，判決如主文。
本案經檢察官林聰良到庭執行職務。
中      華      民      國      九十二      年      一      月    十    日
                                      臺灣士林地方法院刑事第一庭
                                          法  官  張  國  棟
右正本證明與原本無異。
如不服本判決，應於判決送達後十日內，向本院提出上訴狀。
                                          書記官  陳  雅  加
中      華      民      國      九十二      年      一      月   二十三 日
本案論罪科刑法條全文：
刑法第三百二十條
意圖為自己或第三人不法之所有，而竊取他人之動產者，為竊盜罪，處五年以下有期
徒刑、拘役或五百元以下罰金。
意圖為自己或第三人不法之利益，而竊佔他人之不動產者，依前項之規定處斷。
前二項之未遂犯罰之。
刑法第三百四十九條
收受贓物者，處三年以下有期徒刑、拘役或五百元以下罰金。
搬運、寄藏、故買贓物或為牙保者，處五年以下有期徒刑、拘役或科或併科一千元以
下罰金。
因贓物變得之財物，以贓物論。


司法院資訊處製作；財團法人民間司法改革基金會備份。
